臺灣臺北地方法院民事裁定
110年度亡字第159號
聲  請  人  鄭寶桂  
失  蹤  人  范銘達  
上列聲請人聲請宣告范銘達死亡事件，本院裁定如下：
    主  文
宣告范銘達（男，民國00年0月00日生，身分證統一編號：Z0000
00000號，失蹤前戶籍地址：臺北市○○區○○街00號4樓）於民國九
十六年九月四日下午十二時死亡。
聲請程序費用由范銘達遺產負擔。
    理  由
一、聲請意旨略以：聲請人鄭寶桂為失蹤人范銘達之母，失蹤人
    於民國89年9月4日與聲請人前往中國上海居住，嗣僅聲請人
    1人於92年間返臺，失蹤人則滯留於當地，聲請人曾於110年
    8月19日向桃園市大埔派出所報案協尋，均無音訊，迄今已
    逾21年。又失蹤人前經本院於111年2月7日准予公示催告裁
    定在案，現申報期間屆滿，未據失蹤人陳報其生存，或知其
    生死者陳報其所知，為此，爰依法聲請宣告失蹤人死亡等語
    。
二、按失蹤人失蹤滿7年後，法院得因利害關係人或檢察官之聲
    請，為死亡之宣告；失蹤人為80歲以上者，得於失蹤滿3年
    後，為死亡之宣告；又受死亡宣告者，以判決內所確定死亡
    之時，推定其為死亡；前項死亡之時，應為前條各項所定期
    間最後日終止之時，民法第8條第1、2項、第9條第1、2項前
    段分別定有明文。　　
三、聲請人主張之事實，業據其提出戶籍謄本、桃園市政府警察
    局龜山分局大埔派出所受(處)理案件證明單等件為證(見本
    院卷第7至11頁)，復經本院依職權查詢失蹤人89年迄今健保
    就醫資料、89年迄今勞保資料、入出境資料、在監在押全國
    記錄表、前案紀錄表、失蹤人89年迄今財產及所得申報資料
    、失蹤人89年9月迄今是否曾向戶政機關辦理任何手續、失
    蹤人死亡資料或治喪殯葬紀錄、失蹤人89年9月迄今是否曾
    辦理護照更換或文件證認事宜，皆無范銘達之相關資料乙節
    ，有健保Web IR查詢系統、勞保局Web IR查詢系統、入出境
    資訊連結作業、臺灣高等法院在監在押全國記錄表、臺灣高
    等法院被告前案紀錄表、稅務電子閘門財產所得調件明細表
    、臺北市松山區戶政事務所110年12月30日北市松戶資字第1
    106011170號函、新北市政府殯葬管理處111年1月3日新北殯
    館字第1105083406號函、臺北市政府殯葬管理處111年1月3
    日北市殯儀二字第1103016908號函、財團法人海峽交流基金
    會111年1月5日海雄(法)字第1100036916號書函、外交部領
    事事務局111年1月14日領一字第1105330366號函、桃園○○○○
    ○○○○○111年1月18日桃市龜戶字第1110000266號函等件附卷
    可參(見本院卷第15至49頁、第61至67頁、第73至88頁)，並
    有本院111年2月7日公示催告裁定及本院網路公告列印頁附
    卷可稽。今申報期屆滿，未據失蹤人陳報其生存，或知其生
    死者陳報其所知，自得聲請對之為死亡宣告。故聲請人聲請
    對失蹤人為死亡宣告，核無不合，應予准許。
四、失蹤人自89年9月4日失蹤，計至96年9月4日，已屆滿7年，
    自應推定其於是日下午12時為死亡之時，准予依法宣告。
五、爰依家事事件法第154條第3項裁定如主文。
中　　華　　民　　國　　111 　年　　8 　　月　　18　　日
            家事法庭    法　　官    蘇珍芬
以上正本係照原本作成。
如不服本裁定應於送達後10日內向本院提出抗告狀，並繳納抗告
費新臺幣1,000元。
                        書  記  官  羅  蓉
中　　華　　民　　國　　111 　年　　8 　　月　　18　　日